臺灣新北地方法院民事判決
111年度勞簡上字第13號
上  訴  人  永妍生技股份有限公司
法定代理人  林見峰  
訴訟代理人  易定芳律師
被上訴人    陳室良  
訴訟代理人  吳龍偉律師(法扶律師)
上列當事人間請求給付資遣費等事件，上訴人對於中華民國111
年4月27日本院111年勞簡字第23號第一審判決提起上訴，經本院
於111年11月11日言詞辯論終結，判決如下：
    主  文
上訴駁回。
第二審訴訟費用由上訴人負擔。
    事實及理由
一、被上訴人起訴主張：伊自民國105年12月1日任職上訴人擔任
    業務經理，然108年12月31日經上訴人負責人突然告知公司
    無法繼續運營而終止兩造間之勞動關係，惟上訴人並未依法
    給付資遣費、預告工資、特休未休工資，且未足額提撥勞工
    退休金。嗣伊於110年1月5日向新北市政府申請勞資爭議調
    解，經調解不成立，故提起本件訴訟。爰依勞動基準法（下
    稱勞基法）第16條、第38條第1項、第4項及勞工退休金條例
    第6條第1項、第12條第1項、第14條第1項、第31條第1項等
    規定，請求上訴人給付資遣費新臺幣（下同）78,465元、預
    告工資48,314元、特休未休工資19,992元，及提繳勞工退休
    金56,526元至伊勞工保險局設立之勞工退休金個人專戶等語
    。
二、上訴人則以：上訴人前有股權爭議，訴經臺灣高雄地方法院
    108年訴字第547號民事判決、臺灣高等法院高雄分院108年
    度上字第244號民事判決、最高法院109年度台上字第1475號
    民事裁定駁回確定，上訴人新任負責人為林見峰。惟上訴人
    前經新舊任法代更換，上訴人仍未執有被上訴人任職之相關
    文件，是被上訴人所提之員工離職申請書，縱屬真正，亦係
    基於其離職申請而獲准離職，自非資遣，即無請求資遣費及
    預告工資之權利，而未足額提撥勞工退休金，係發生在上訴
    人前負責人林庭聿期間，原因為何尚須被上訴人舉證，上訴
    人負責人對前負責人林庭聿提出業務侵占告訴，在臺灣高雄
    地方檢察署偵查中，故本件需待侵占告訴結束後，才能夠對
    公司做終結處理云云置辯。
三、原審為被上訴人勝訴判決，即判命上訴人應給付被上訴人14
    6,771元及自111 年3月3日起至清償日止，按年息百分之五
    計算之利息。上訴人應提繳56,526 元至被上訴人於勞工保
    險局設立之勞工退休金個人專戶。上訴人不服提起上訴。上
    訴人並聲明求為判決：㈠原判決廢棄；㈡被上訴人在第一審之
    訴駁回。被上訴人則答辯聲明：上訴駁回。
四、被上訴人主張上訴人於108年12月31日以無法繼續運營而終
    止兩造間勞動契約，惟未依法給付資遣費、預告工資、特休
    未休工資，且未足額提撥勞工退休金等情，業據提出員工離
    職申請書、勞工退休金個人專戶明細資料影本等為證（見原
    審111年度勞簡專調字第16號卷第17至27頁），然為上訴人
    所否認，並以上訴人因股權爭議前經新舊任法定代理人更換
    ，上訴人未執有被上訴人任職之相關文件，又縱使被上訴人
    所提之員工離職申請書為真正，亦係基於其離職申請而獲准
    離職，自非資遣等語置辯，是本件之爭點厥為：（一）兩造
    勞動契約終止之事由為何？（二）被上訴人請求上訴人給付
    資遣費、預告工資、特別休假未休日數之工資，有無理由?
    （三）上訴人有無提繳不足勞工退休金至被上訴人設於勞工
    保險局之勞工退休金專戶？若有，其數額若干？茲析述如下
    ：
（一）兩造勞動契約終止之事由為何？
　　⒈被上訴人主張上訴人無預警告知無法繼續營業，屬依勞基
      法第11條第1款規定終止勞動契約等語，並據提出員工離
      職申請書影本乙份為證（見本院111年度勞簡專調字第16
      號卷第17頁），上訴人雖辯稱：公司前經新舊任法代更換
      ，仍未執有被上訴人任職之相關文件，被上訴人所提之員
      工離職申請書，縱屬真正也是基於離職申請而獲准離職，
      自非資遣云云。
　　⒉然查，上訴人雖有新舊任法代更換情形，但法人人格仍屬
      同一，自仍應負勞基法上雇主責任。又被上訴人於該離職
      申請書之申請離職原因欄記載：「董事長說公司無法繼續
      運營要求離職」等字，並經當時上訴人負責人林庭聿簽名
      核准，此經證人林庭聿於本院111年9月13日行準備程序時
      到庭證述上情無訛（見本院卷第51頁），可知被上訴人確
      實係因上訴人告知公司無法繼續營業要求被上訴人離職，
      自屬勞基法第11條第1款之規定之歇業為由而終止勞動契
      約，兩造間之勞動契約已於108年12月31日終止，核堪認
      定，是被上訴人主張上訴人係以歇業為原因，依勞基法第
      11條第1款規定，於108年12月31日終止兩造勞動契約，依
      上說明，應可憑採。
（二）被上訴人請求上訴人給付資遣費、預告工資、特別休假未
      休日數之工資，有無理由?
　　⒈資遣費部分：
　　①按「第17條規訂於本條終止契約準用之。」、「雇主依前
      條終止勞動契約者，應依左列規定發給勞工資遣費：一在
      同一雇主之事業單位繼續工作，每滿一年發給相當於一個
      月平均工資之資遣費。二依前款計算之剩餘月數，或工作
      未滿一年者，以比例計給之。未滿一個月者以一個月計。
      」，勞基法第14條第4 項、第17條分別定有明文。再按「
      勞工適用本條例之退休金制度者，適用本條例後之工作年
      資，於勞動契約依勞基法第11條、第13條但書、第14條及
      第20條或職業災害勞工保護法第23條、第24條規定終止時
      ，其資遣費由雇主按其工作年資，每滿一年發給二分之一
      個月之平均工資，未滿一年者，以比例計給；最高以發給
      六個月平均工資為限，不適用勞動基準法第17條之規定。
      」，勞工退休金條例（下稱勞退條例）第12條第1 項亦定
      有明文，而本條例所稱「以比例計給」於未滿一年之畸零
      工作年資，以其實際工作日數分月、日比例計算（行政院
      勞工委員會94年9 月7 日勞動4 字第0940048956號函意旨
      參照）。
    ②被上訴人於108年12月31日經上訴人以勞基法第11條第1款
      之規定予以資遣，業已認定如前，則被上訴人向上訴人請
      求資遣費，即於法有據。而查，被上訴人自105年12月1日
      起任職至108年12月31日與上訴人終止勞動關係時止，平
      均工資為50,896元，年資為3年1月，則資遣基數為1又13/
      24【計算式：｛3+（1+0/30）/12｝÷2】，上訴人復不爭執
      計算方式（見原審卷第142頁），故被上訴人依勞退條例
      第12條第1項前段規定，請求上訴人給付資遣費78,465元
      【計算式：50,896元×（1又13/24）＝78,465元，元以下四
      捨五入，下同】，於法有據，應予准許。
　　⒉預告工資部分：　
    ①按「雇主依第十一條或第十三條但書規定終止勞動契約者
      ，其預告期間依下列各款之規定：三、繼續工作三年以上
      者，於三十日前預告之。又雇主未依第一項規定期間預告
      而終止契約者，應給付預告期間之工資」，此於勞基法第
      16條第1項第3款及第3項定有明文。
　　②被上訴人於上訴人年資為3年以上，離職前月薪為50,000元
      ，平均日薪為1666.66元，雇主依勞基法第11條終止勞動
      契約者，應於30日前預告。惟上訴人於108年12月30日通
      知被上訴人於同年12月31日離職，顯已違反上開規定，故
      被上訴人依勞基法第16條第3項之規定，得請求上訴人給
      付預告工資48,333元（計算式：1666.66x29天＝48,333）
      ，而被上訴人僅請求48,314元，基於處分權主義，自應全
      額准許。
  　⒊特休未休工資部分：
    ①按「勞工在同一雇主或事業單位，繼續工作滿一定期間者
      ，應依下列規定給予特別休假：…四、三年以上五年未滿
      者，每年十四日。. . . 前項之特別休假期日，由勞工排
      定之。但雇主基於企業經營上之急迫需求或勞工因個人因
      素，得與他方協商調整。…勞工之特別休假，因年度終結
      或契約終止而未休之日數，雇主應發給工資。…勞工依本
      條主張權利時，雇主如認為其權利不存在，應負舉證責任
      。」，勞基法第38條第1 項第4 款、第2 項、第4 項本文
      及第6 項分別定有明文，又「本法第三十八條第四項所定
      雇主應發給工資，依下列規定辦理：一、發給工資之基準
      ：（一）按勞工未休畢之特別休假日數，乘以其一日工資
      計發。（二）前目所定一日工資，為勞工之特別休假於年
      度終結或契約終止前一日之正常工作時間所得之工資。其
      為計月者，為年度終結或契約終止前最近一個月正常工作
      時間所得之工資除以三十所得之金額。」，勞基法施行細
      則第24-1條第2 項第1 款第1 、2 目分別定有明文。另依
      勞動部106 年5 月31日勞動條3 字第1060061327號函釋意
      旨，於年度終結或契約終止時有未休之特別休假日數者，
      不論其原因為何，雇主均應依法發給工資，並無允為遞延
      之規定。
　　②被上訴人於任職上訴人3年後，至終止勞動關係時，尚有12
      日之特別休假未休，此有被上訴人提出之上訴人108年度
      員工請假單可證（見原審卷第15頁），從而，被上訴人依
      勞基法第38條第4項規定，請求上訴人給付特休未休之薪
      資20,000元（計算式：日薪1666.66x12天＝20,000元），
      於法有據，而本件被上訴人只請求19,992元，基於處分權
      主義，自應全額准許。　
（三）上訴人有無提繳不足勞工退休金至被上訴人設於勞工保險
      局之勞工退休金專戶？若有，其數額若干?
　　⒈「按雇主每月負擔之勞工退休金提繳率，不得低於勞工每
      月工資百分之六」、「雇主未依本條例之規定按月提繳或
      足額提繳勞工退休金，致勞工受有損害者，勞工得向雇主
      請求損害賠償」，勞退條例第14條第1 項、第31條第1 項
      定有明文，是上訴人應按月將該提繳金額匯入勞工保險局
      設立之被上訴人之退休金個人專戶。　　　
　　⒉被上訴人主張上訴人長期有高薪低報之情形，即上訴人刻
      意將薪資轉帳分為匯款及現金給付兩部分，藉以投保較低
      之勞保費用且提撥較少之勞工退休金，致被上訴人受有短
      少提撥退休金之損害，此有勞動部裁處書、107年2月2日
      薪資請款單、勞工退休金個人專戶資料可證（見原審111
      年度勞簡專調字第16號卷第19-27、39-47頁），上訴人復
      不爭執計算方式（見原審卷第142頁），故被上訴人依勞
      退條例第6條第1項、第14條第1項、第31條第1項之規定，
      請求上訴人補提繳56,526元至被上訴人退休金專戶，亦屬
      有據，應予准許。
五、綜上所述，本件被上訴人主張為可採，上訴人所辯均為無可
    取。從而，被上訴人本於前開勞基法及勞退條例等規定，請
    求上訴人應給付被上訴人146,771元及自111 年3月3日起至
    清償日止，按年息百分之五計算之利息，暨上訴人應提繳56
    ,526 元至被上訴人於勞工保險局設立之勞工退休金個人專
    戶，為有理由，應予准許。是則原審判命上訴人如數給付，
    並依職權宣告假執行，於法並無不合。上訴意旨指摘原判決
    不當，求予廢棄改判，為無理由，應予駁回其上訴。
六、本件事證已臻明確，兩造其餘攻擊、防禦方法與判決之結果
    不生影響，爰不一一贅論，併此敘明。　　
七、據上論結，本件上訴為無理由，依民事訴訟法第436條之1第
    3項、第449條第1項、第78條，判決如主文。
中　　華　　民　　國　　111 　年　　11　　月　　25　　日
                　勞動法庭    審判長法　官　饒金鳳
                                    法　官　楊千儀
                                    法　官　吳幸娥
以上正本證明與原本無異。
如對本判決上訴，須於判決送達後20日內向本院提出上訴狀，同
時表明上訴理由；如已於本判決示後送達前提起上訴者，應於判
決送達後10日內補具上訴理由（均須按他造當事人之人數附繕本
）。如委任律師提起上訴者，應一併繳納上訴審裁判費。
中　　華　　民　　國　　111 　年　　11　　月　　25　　日
                                    書記官　周子鈺